臺灣高雄地方法院刑事判決　　　　　　　　　　　　九十三年度訴字第一三三二號
　　公　訴　人　臺灣高雄地方法院檢察署檢察官
　　被　　　告　乙○
　　選任辯護人　鄭明達律師
右列被告因偽證案件，經檢察官提起公訴（九十二年度偵字第一０五七號），本院判
決如左，被告於準備程序進行中就被訴事實為有罪之陳述，本院聽取當事人之意
見後，裁定改以簡式審判程序審理，本院判決如左：
    主  文
乙○證人於執行審判職務之公署審判時，於案情有重要關係之事項，供前具結，而為
虛偽陳述，處有期徒刑捌月。緩刑參年。
    事  實
一、乙○與陳永德為堂兄弟關係，而陳永德為民國九十一年六月八日高雄縣林園鄉溪
    州村村長選舉之候選人許陳美英之支持者，乙○明知陳永德於民國九十一年六月
    三日早上某時，曾至其高雄縣林園鄉○○○路九十九號住處，以右手插入口袋，
    對其言「這是我的錢，你家總共有幾票？」等語，並於九十一年六月二十六日在
    台灣高雄地方法院檢察署九十一年度他字第三一七一號就陳永德涉嫌違反選舉罷
    免法案件中為上開證述，然其後竟基於偽證之犯意，在本院九十一年度訴字第二
    ０九三號陳永德被訴違反公職人員選舉罷免法案件審理中，於九十一年九月十二
    日下午四時十七分許，在本院鳳山分庭刑事第二法庭作證時，供前具結後就案情
    有重要關係之事項，故意虛偽證稱陳永德並未說過上開話語，僅將右手放在口袋
    而已，並未淘出錢來等語，其所為虛偽之陳述，足生影響該案判決結果。嗣上開
    案件經本院判決陳永德無罪，檢察官提起上訴，而於九十一年十二月十七日上午
    九時四十五分許，台灣高等法院高雄分院以九十一年度上訴字第一八八二號審理
    上開案件時，乙○再承上偽證之單一犯意，對於案件有重要關係之事項，供前具
    結後接續虛偽證稱「他（指陳永德）只是跟我聊天而已，他沒跟我買票，我也沒
    有賣他票，那只是謠言而已，他沒有向我說我家總共有幾票要向我買票」等語。
    嗣台灣高等法院高雄分院因乙○先後證述不一，而於九十一年十二月三十一日判
    決陳永德無罪確定。
二、案經台灣高雄地方法院檢察署檢察官主動偵查起訴。
    理  由
壹、程序部分
    本件被告乙○所犯係死刑、無期徒刑、最輕本刑為三年以上有期徒刑以外之罪，
    其於準備程序中就被訴事實為有罪之陳述，經法官告知簡式審判程序之旨，並聽
    取公訴人、被告之意見後，本院認為適宜獨任進行簡式審判程序，故本件適用簡
    式審判程序審理，合先敘明。
貳、實體部分
一、右揭犯罪事實，業據被告乙○坦白承認（參見本院審理卷第二十七頁），並經本
    院調取本院九十一年度訴字第二０九三號陳永德被訴違反公職人員選舉罷免法及
    台灣高等法院高雄分院九十一年度上訴字第一八八二號案卷核閱屬實，有該偵查
    筆錄（第二十七頁反面）、訊問筆錄（原審審理卷第三十四頁及上訴審審理卷第
    二十二頁）、判決書及證人結文在卷可參。被告自白顯與事實相符，足堪採憑，
    是本件事證明確，被告於法院審判時，就陳永德有無向其以金錢行賄影響其投票
    權之案情有重要關係事項，供前具結，而為虛偽之陳述，致影響判決結果之事實
    ，堪以認定。
二、按刑法上之偽證罪，不以結果之發生為要件，一有偽證情事，無論當事人是否因
    而受有利或不利之判決，均不影響其犯罪之成立，且該罪為侵害國家法益之犯罪
    ，其罪數應以訴訟之件數為準，縱於同一訴訟事件數度偽證，仍論以單純一罪。
    本案被告於本院審判及台灣高等法院高雄分院法官訊問時，就陳永德是否曾欲以
    金錢行賄影響其投票權之行使之對案情有重要關係事項，供前具結後而分別為虛
    偽陳述，核其所為，係犯刑法第一百六十八條之偽證罪。被告於法院審判時先後
    二次偽證，然僅一件訴訟，應為接續犯。本院審酌被告之行為影響承審法官對事
    實認定，足使採證錯誤，判斷失平，並令事實不明，使國民因此對司法公信力喪
    失信心，妨害國家司法之公正性至鉅；而其於審判中前後二次偽證犯行，更增加
    訴訟資源之無端浪費，故被告所為自應受有相當程度之刑事非難；惟被告犯後坦
    承犯行且未曾受有期徒刑以上刑之宣告，有本院被告院內索引卡紀錄表、台灣高
    等法院被告全國前案紀錄表及台灣高雄地方法院檢察署刑案資料查註紀錄表各乙
    份在卷可按，素行尚非不良；其因一時失慮，接續為本案偽證犯行等一切情狀，
    量處如主文所示之刑，以資懲儆。又被告前未曾受有期徒刑以上刑之宣告，已如
    前述，其因一時短於思慮，偶罹刑章，經此偵審程序及刑之宣告後，應知所警惕
    ，信無再犯之虞，本院認前開對其所宣告之刑，以暫不執行為適當，爰併予以宣
    告緩刑三年，以啟自新。
據上論斷，應依刑事訴訟第二百七十三條之一第一項、第二百九十九條第一項前段，
刑法第一百六十八條、第七十四條第一款，判決如主文。
本案經檢察官甲○○到庭執行職務。
中      華      民      國    九十三    年      六      月     三十     日
                                      臺灣高雄地方法院刑事庭
                                          法  官  廖建瑜
右正本證明與原本無異。
如不服本判決，應於判決送達後十日內，向本院提出上訴狀。
                                          書記官  王翌翔
中      華      民      國    九十三    年      六      月     三十     日
中華民國刑法第一百六十八條
(偽證罪)
於執行審判職務之公署審判時或於檢查官偵查時，證人、鑑定人、通譯於
案情有重要關係之事項，供前或供後具結，而為虛偽陳述者，處七年以下
有期徒刑。
